【裁判字號】    97,上重更(二),10
【裁判日期】    971218
【裁判案由】    違反槍砲彈藥刀械管制條例
【裁判全文】
臺灣高等法院高雄分院刑事判決    97年度上重更(二)字第10號
上  訴  人
即  被  告  丙○○
                    （現羈押在臺灣高雄看守所）
選任辯護人  林樹根律師
            洪茂松律師
            邱麗妃律師
上  訴  人
即  被  告  乙○○
                    （現在臺灣東成技能訓練所執行中
選任辯護人  許淑清律師
上  訴  人
即  被  告  甲○○
指定辯護人  本院公設辯護人   孫妙岑
上列上訴人因違反槍砲彈藥刀械管制條例案件，不服臺灣高雄地
方法院93年重訴字第85號中華民國94年8 月18日第一審判決（起
訴案號：臺灣高雄地方法院檢察署93年度偵字第9357號），提起
上訴，經判決後，由最高法院第2 次發回更審，本院判決如下：
     主  文
原判決關於丙○○、甲○○部分；關於乙○○販賣肩射武器、出
借肩射武器暨定執行刑部分；均撤銷。
丙○○共同未經許可，寄藏可發射子彈具有殺傷力之改造手槍，
累犯，處有期徒刑壹年陸月；併科罰金新臺幣肆拾萬元。減為有
期徒刑玖月，併科罰金新台幣貳拾萬元，罰金如易服勞役，以新
台幣仟元折算壹日；扣案如附表二所示改造手槍貳支及子彈
顆，沒收。又共同未經許可，出借可發射子彈具有殺傷力之改造
手槍，累犯，處有期徒刑年貳月，併科罰金新台幣肆拾萬元，
罰金如易服勞役，以新台幣仟元折算壹日；扣案如附表二所示
改造手槍貳支及子彈顆，沒收。又未經許可，寄藏可發射子彈
具有殺傷力之改造手槍，累犯，處有期徒刑貳年，併科罰金新臺
幣肆拾萬元，罰金如易服勞役，以新臺幣參仟元折算壹日；扣案
如附表三所示改造手槍貳支及子彈貳拾柒顆、如附表四所示之改
造手槍壹支及子彈伍顆，沒收。又未經許可，販賣可發射子彈具
有殺傷力之改造手槍，累犯，處有期徒刑柒年，併科罰金新臺幣
貳拾萬元，罰金如易服勞役，以新臺幣參仟元折算壹日；扣案如
附表五所示改造手槍壹支，沒收。應執行有期徒刑拾壹年陸月，
併科罰金新臺幣壹佰萬元，罰金如易服勞役，以罰金總額與陸個
月之日數比例折算。扣案如附表二所示改造手槍貳支及子彈顆
、附表三所示改造手槍貳支及子彈貳拾柒顆、附表四所示之改造
手槍壹支及子彈伍顆、附表五所示改造手槍壹支，均沒收。被訴
販賣肩射武器部分無罪。
甲○○共同未經許可，寄藏可發射子彈具有殺傷力之改造手槍，
處有期徒刑壹年陸月；併科罰金新臺幣肆拾萬元，減為有期徒刑
玖月，併科罰金新台幣貳拾萬元，罰金如易服勞役，以新台幣
仟元折算壹日；扣案如附表二所示改造手槍貳支及子彈顆均沒
收。
乙○○共同未經許可，出借可發射子彈具有殺傷力之改造手槍，
累犯，處有期徒刑年貳月，併科罰金新台幣肆拾萬元，罰金如
易服勞役，以新台幣仟元折算壹日。按案如附表二所示改造手
槍貳支及子彈顆，沒收。被訴販賣肩射武器部分無罪。
     事  實
一、丙○○（曾於民國88年間因妨害自由案件，經本院分別判處
    有期徒刑3 月及4 月並定執行刑為有期徒刑6 月確定；另犯
    恐嚇取財罪，經本院判處有期徒刑10月確定；兩案接續執行
    ，於89年9 月30日假釋出監，未經撤銷假釋，已於90年2 月
    4 日縮刑期滿執行完畢）、乙○○（曾於90年間因竊盜案件
    ，經臺灣高雄地方法院判處有期徒刑6 月確定，已於90年8
    月17日易科罰金執行完畢）均明知非經中央主管機關許可，
    不得無故寄藏槍砲彈藥刀械管制條例所列管可發射子彈具有
    殺傷力之改造手槍、制式子彈，竟共同基於寄藏可發射子彈
    具有殺傷力手槍、制式子彈之犯意聯絡，由乙○○於93年1
    月底某日，將其受綽號「黑仔」之不詳姓名年籍成年男子委
    託保管，如附表二所示均具有殺傷力之仿美國Smith &Wesso
    n 轉輪手槍製造之仿造轉輪槍1 枝（槍枝管制編0000000000
    號，含彈匣1 個）、仿BERETTA 廠M9型半自動手槍製造之玩
    具手槍換裝土造金屬槍管及土造金屬滑套而成之改造手槍1
    枝（槍枝管制編號0000000000號，含彈匣1 個）、口徑0.35
    7 制式子彈6 顆（其中3 顆已試射擊發滅失），攜往高雄市
    苓雅區○○路62巷22號6 樓之3 丙○○租屋處，交由丙○○
    保管寄藏。嗣乙○○、丙○○因考慮該處出入份子複雜，惟
    恐遭人察覺，乙○○建議丙○○將如附表二所示槍彈轉由甲○○保管，經丙○○聯絡後，將如附表二所示槍彈交給甲○○，甲○○亦明知丙○○、乙○○為他人寄藏，且明知非經
    中央主管機關許可，不得無故寄藏槍砲彈藥刀械管制條例所
    列管、可發射子彈具有殺傷力之改造手槍、制式子彈，竟基
    於寄藏之犯意聯絡，允諾而攜至高雄市前鎮區○○○路252
    號11樓之3 租屋處藏放（乙○○就以上共同寄藏如附表二所
    示槍彈部分，業已撤回上訴）。
二、乙○○於93年1 月31日因知悉顏大堯與林青松有糾紛，為助
    顏大堯防身，乃與丙○○另行起意並基於出借改造手槍、制
    式子彈之犯意聯絡，於93年2 月2 日9 時許，由丙○○聯絡
    囑不知情出借之甲○○，將先前交其寄藏之改造手槍、制式
    子彈，攜至高雄市○○區○○路62巷20號10樓之3 乙○○租
    屋處，由乙○○及丙○○在上址將如附表二所示改造手槍及
    制式子彈交付顏大堯收受。顏大堯嗣於同日17時55分許攜帶
    該批槍彈（及其他槍彈即後述不另為無罪部分）外出，為警
    在高雄市前金區○○○路94號前查獲而扣押之，並循線查悉
    上情。
三、丙○○明知未經中央主管機關許可，不得無故寄藏可發射子
    彈具有殺傷力之改造槍枝及制式子彈，竟於93年1 月間某日
    受綽號「小雄」之姓名年籍不詳成年男子委託，代為保管可
    發射子彈具殺傷力，均係仿BERETTA 廠半自動手槍製造之玩
    具手槍，換裝土造金屬槍管之改造手槍3 枝（槍枝管制編號
    0000000000號、0000000000號、0000000000號，均含彈匣1
    個）、口徑9 MM制式子彈33顆（其中1 顆已試射擊發滅失）
    ，藏放在高雄市○○區○○路62巷22號6 樓之3 租屋處，嗣
    於：
  (一)93年（起訴書誤載為92年）3 、4 月間某日，在高雄市○○○路某處，丙○○將其中即如附表三所示改造手槍2 枝（槍
    枝管制編號0000000000號、0000000000號，均含彈匣1 個）
    、口徑9 MM制式子彈28顆（其中1 顆已試射擊發滅失），交
    付並委託黃彰揚（業經另案判決確定）代為保管寄藏，由黃
    彰揚藏放在高雄市新興區○○○路65號12樓之2 住處，嗣經
    警於93年6 月14日16時45分許在上址查獲而扣押之。
  (二)93年5 月1 日20時30分許，丙○○向張增芳（已判刑確定）
    借用車牌號碼7667-GQ 號自小客車，並將其中即如附表四所
    示改造手槍1 枝（槍枝管制編號0000000000號，含彈匣1 個
    ）、口徑9MM 制式子彈5 顆，放在該車後車廂內，於還車時
    予以告知，並委託張增芳保管，張增芳明知未經中央主管機
    關許可，不得無故寄藏可發射子彈具有殺傷力之改造槍枝及
    制式子彈，仍允諾之，並將該批槍彈藏放在高雄巿苓雅區○○○路148 號7 樓之3 號租屋處。嗣於同年5 月4 日凌晨1
    時許，丙○○聯絡張增芳要取回該批槍彈，張增芳於同日凌
    晨3 時許，將該批槍彈放在7667-GQ 號自小客車後車廂內，
    駕駛該車載不知情之涂巧前往屏東縣屏東市○○路1133號
    花田喜事KTV 找丙○○時，為警攔檢查獲而扣押之。
四、丙○○明知未經中央主管機關許可，不得無故販賣可發射子
    彈具有殺傷力之改造手槍，竟於93年4 月間某日，因丁○○
    欲購買手槍以做防身之用，透過林志騰介紹向丙○○購買，
    丙○○、林志騰、丁○○相約於93年4 月10日晚上至屏東縣
    屏東市高屏大橋附近交易，嗣丙○○以95,000元之代價，販
    售並交付如附表五所示仿BERETTA 廠半自動手槍製造之玩具
    手槍，換裝土造金屬槍管之改造手槍1 支（槍枝管制編號00
    00000000號，含彈匣1 個）予丁○○。嗣經警於同年4 月22
    日17時30分許，在高雄市○○區○○路191 號查獲丁○○持
    有如附表五所示改造手槍1 支而查悉上情，並扣押之。
五、案經高雄市政府警察局苓雅分局移送臺灣高雄地方法院檢察
    署檢察官偵查起訴。
    理  由
甲、證據能力方面：
一、被告以外之人於審判外之言詞或書面陳述，除法律有規定者
    外，不得作為證據。又被告以外之人於審判外之陳述，雖不
    符前4 條之規定，而經當事人於審判程序同意作為證據，法
    院審酌該言詞陳述或書面陳述作成時之情況，認為適當者，
    亦得為證據；刑事訴訟法第159 條第1 項、第159 條之5第1
    項分別定有明文。本件證人丁○○於其涉犯槍砲彈藥刀械管
    制條例案件（原審93年度訴字第2053號）、顏大堯於其涉犯
    槍砲彈藥刀械管制條例案件（原審93年度重訴字第93號），
    先後接受警詢、偵訊及原審審理程序，業經公訴人及上訴人
    即被告丙○○（下稱被告丙○○）及辯護人同意作為證據，
    且依渠等言詞陳述作成時之情況，亦無違背法令所定程序之
    處，本院認適當作為證據。
二、被告以外之人於審判外之陳述雖不符刑事訴訟法第159 條之
    1 至之4 等4 條之規定，而經當事人於審判程序同意作為證
    據，法院審酌該言詞陳述或書面陳述作成時之情況，認為適
    當者，亦得為證據；當事人、代理人或辯護人於法院調查證
    據時，知有刑事訴訟法第159 條第1 項不得為證據之情形，
    而未於言詞辯論終結前聲明異議者，視為有前項之同意，同
    法第159 條之5 定有明文。立法意旨在於傳聞證據未經當事
    人之反對詰問予以核實，原則上先予排除。惟若當事人已放
    棄反對詰問權，於言詞辯論終結前未聲明異議，基於尊重當
    事人對傳聞證據之處分權，及證據資料愈豐富，愈有助於真
    實發見之理念，且強化言詞辯論主義，使訴訟程序得以順暢
    進行，上開傳聞證據亦均具有證據能力。本件蔡宗鴻、陳毅
    中、黃彰揚、涂巧於警詢中為陳述，其性質雖屬傳聞證據
    ，且查無符合同法第159 條之1 至之4 等4 條之情形，其等
    所為之上開警詢筆錄內容，經原審及本院審理時予以提示並
    告以要旨，且各經檢察官、辯護人及被告丙○○、上訴人即
    被告乙○○、甲○○（下稱被告乙○○、甲○○）等人表示
    意見，當事人或辯護人已知上述筆錄乃傳聞證據，且均未於
    言詞辯論終結前對該等筆錄內容異議，本院認為以之作為本
    案之證據亦屬適當，是蔡宗鴻、陳毅中、黃彰揚、涂巧於
    警詢中之證言，自具有證據能力。
三、被告以外之人於檢察事務官、司法警察官或司法警察調查中
    所為之陳述，與審判中不符時，其先前之陳述具有較可信之
    特別情況，且為證明犯罪事實存否所必要者，得為證據，刑
    事訴訟法第159 條之2 亦有明文。經查：
    林志騰於警詢時證稱其介紹丁○○向丙○○購買槍枝，與其
    於原審證述之情節不符，本院審酌林志騰經警拘提到案，於
    到案後所為陳述，其真實性尚未經其他利害關係人請託、威
    脅、利誘或以其他方式進行干預，亦尚無時間、機會預先編
    造一套合理之說詞掩蓋事實，應最接近真實；且林志騰於警
    詢之陳述，核與丁○○陳述之情節相符，參以丁○○可能因
    此陳述涉犯持有改造手槍之刑責，而林志騰則可能涉犯幫助
    丙○○販賣或幫助丁○○持有改造手槍之罪責，則丁○○、
    林志騰應無誣指丙○○及自陷於犯罪之理。是其警詢中所為
    之陳述，具有較可信之特別情況，且為證明被告丙○○犯罪
    事實所必要，依刑事訴訟法第159 條之2 之規定，自得為證
    據。
乙、實體部分：
壹、被告丙○○、甲○○、乙○○對於顏大堯被查獲改造手槍及
    子彈之寄藏及出借部分：
一、訊據被告丙○○、甲○○對於顏大堯遭查獲如附表二所示槍
    彈，係由被告乙○○受「黑仔」之人委託寄藏，先由被告乙○○交給被告丙○○共同藏放在高雄市○○區○○路62巷22
    號6 樓之3 被告丙○○租屋處；再由被告丙○○囑被告甲○○藏放在高雄市前鎮區○○○路252 號11樓之3 租屋處，被
    告甲○○嗣又攜至高雄市○○區○○路62巷20號10樓之3 交
    給被告乙○○、丙○○等情，均已坦承不諱，而被告乙○○
    就此部分雖於原審否認，然已於本院前審坦承並撤回上訴（
    本院上更一卷(一)第220 、222 頁）。且如附表二所示槍彈送
    請內政部警政署刑事警察局鑑定結果：(一)槍枝管制編號：00
    00000000號之手槍1 枝，係仿美國Smith & Wesson轉輪手槍
    製造之仿造轉輪槍，機械性能良好，可擊發口徑0.357 吋制
    式子彈，認具殺傷力；(二)槍枝管制編號：0000000000號之手
    槍1 枝，係仿BERETTA 廠M9型半自動手槍製造之玩具手槍，
    換裝土造金屬槍管及土造金屬滑套而成之改造手槍，機械性
    能良好，可擊發適用子彈，認具殺傷力；(三)子彈6 顆，均係
    口徑0.357 吋制式子彈（3 顆經試射），認均具殺傷力；有
    該局93年3 月15日刑鑑字第0930024358號槍彈鑑定書在卷可
    稽（原審卷(一)第269 頁至第276 頁）。各該改造手槍及制式
    子彈，係分屬槍砲彈藥刀械管制條例第4 條第1 款、第2 款
    所稱之槍砲、彈藥無訛。復有如附表二所示改造手槍2 枝、
    子彈6 顆（已試射3 顆）扣案可資佐證，故被告丙○○、甲○○此部分之自白，與事實相符，均得採為認定其等犯罪之
    證據。
二、訊據被告乙○○坦承有將附表二所示槍彈出借交給顏大堯之
    犯行，至於被告丙○○雖否認有出借之犯行，或辯稱：槍彈
    交給顏大堯不是出借，是要寄藏；或辯稱：我打電話要甲○○將先前寄藏之改造槍彈交給乙○○處理，我就離開云云。
    惟依顏大堯於另案證稱：「被查獲之各種槍彈，除德國WALT
    HER 廠製P99 型口徑9MM 半自動手槍1 支、口徑9MM 制式子
    彈24顆外，其餘都是乙○○提供給我的；乙○○是93 年2月
    2 日11點多在諾貝爾大樓Ｄ棟10樓之3 親自交給我的；是乙○○表示要主動提供的，後來我有打電話給他跟他要；乙○○說他知道陳建良的事情，他自己與林青松也有一些冤仇，
    並說林青松要找我麻煩，叫我要小心一點，他說他準備一些
    東西及人要挺我，他說一定會挺我」（原審93年度訴字第13
    04號影卷第41、42、44頁）。參以被告丙○○於警詢所稱：
    「當時我住在新光路62巷22號6 樓之3 ，我在93年2 月2日4
    、5 時許到新光路20號10樓之2 乙○○租屋處，顏大堯於同
    日8 、9 時許到達，乙○○對我說要將2 把手槍拿給顏大堯
    ，叫我聯絡甲○○，我就聯絡甲○○，叫他將及手槍拿來，
    不久甲○○即攜帶2 把手槍到達，乙○○就把2 把手槍及子
    彈當場交給顏大堯」（偵查卷第75、76頁），則被告丙○○
    如無出借槍彈之意思，根本無須打電話聯絡並要求甲○○，
    將其囑託寄藏之槍械全部攜回交給乙○○處理，是其所辯係
    交給顏大堯寄藏或當時未在場云云，顯係事後卸責之詞，不
    足採信。被告丙○○對於乙○○出借改造手槍、制式子彈予
    顏大堯，應有犯意聯絡及行為分擔，犯行洵堪認定。
貳、被告丙○○委託黃彰揚及張增芳寄藏槍彈部分：
一、訊據被告丙○○坦承黃彰揚遭查獲如附表三所示改造手槍2
    支及制式子彈28顆，係於93年1 月間某日在高雄市○○路62
    巷22號6 樓之3 租屋處，其受綽號「小雄」之成年男子委託
    代為保管寄藏（與張增芳被查獲者為同一時地受託寄藏），
    另於93年3 、4 月間某日在高雄市○○○路某處將該批槍彈
    交給黃彰揚代為保管，且黃彰揚因受託寄藏該批槍彈，業經
    臺灣高雄地方法院93年度訴字第2053號判處罪刑確定，有判
    決書可憑（本院上訴卷(一)第284 至288 頁）。而該批槍彈送
    請內政部警政署刑事警察局鑑定結果：(一)送鑑改造手槍2 枝
    （槍枝管制編號0000000000、0000000000），係仿BERETTA
    廠半自動手槍製造之玩具手槍，換裝土造金屬槍管改造而成
    之改造手槍，機械性能良好，可擊發適用子彈，認具殺傷力
    ，(二)送鑑子彈28顆，其中27顆係口徑9MM 制式子彈；另1 顆
    係口徑9MM 制式子彈，經檢視彈底具撞擊痕跡，經實際試射
    ，可擊發，認均具殺傷力，有該局93年7 月9 日刑鑑字第09
    30129965號槍彈鑑定書在卷可稽（原審卷(一)第241 至247 頁
    ），各該改造手槍及制式子彈，係分屬槍砲彈藥刀械管制條
    例第4 條第1 款、第2 款所稱之槍砲、彈藥無訛。復有如附
    表三所示改造手槍2 枝、制式子彈28顆（已試射1 顆）扣案
    可資佐證，故被告丙○○之自白，應與事實相符，足堪採信
    。
二、而同案被告張增芳對於在其所駕7667-GQ 號自小客車後車廂
    查獲如附表四所示之改造手槍、制式子彈，係受被告丙○○
    委託而代為寄藏在高雄市苓雅區○○○路148 號7 樓之3 租
    屋處，查獲當時將槍彈放在後車廂攜至屏東巿廣東路1133號
    是準備交還給被告丙○○等情於原審坦承不諱；訊據被告丙○○對於如附表四所示槍彈為其受託寄藏（與黃彰揚被查獲
    者為同一時地受託寄藏），並另交給張增芳保管寄藏，是準
    備交還時被查獲等情，亦供承一致，核與不知情而與張增芳
    同車隨行之證人涂巧所稱：放置槍彈之背包是由張增芳在
    高雄市苓雅區○○○路148 號7 樓之3 取出放在車後廂，到
    屏東是要找丙○○（警卷第12頁反面）等情相符。而該批槍
    彈送請內政部警政署刑事警察局鑑定結果：(一)送鑑改造手槍
    1 枝（槍枝管制編號0000000000），認係由仿BERETTA 廠M9
    型半自動手槍製造之玩具手槍，換裝土造金屬槍管改造而成
    之改造手槍，機械性能良好，可擊發適用子彈，認具殺傷力
    ；(二)送鑑子彈5 顆，均係9MM 制式子彈，認均具殺傷力，有
    該局93年5 月24日刑鑑字第0930102358號槍彈鑑定書在卷可
    稽（偵查卷第166 至168 頁），該改造手槍及制式子彈，係
    分屬槍砲彈藥刀械管制條例第4 條第1 款、第2 款所稱之槍
    砲、彈藥無訛。復有如附表四所示改造手槍1 支、制式子彈
    5 顆扣案可資佐證，故被告丙○○此部分之自白，應與事實
    相符，洵堪採信。又公訴人雖認張增芳寄藏以上槍彈之時間
    係自93年4 月中旬，然並無證據證明其自93年5 月1 日前即
    已受寄持有上開槍彈，犯罪時間應予更正，併予敘明。
三、至於被告丙○○雖係於警方發覺前，主動供出另將槍彈交付
    黃彰揚寄藏，惟被告丙○○係同一時地受託寄藏同批槍彈，
    嗣分別轉交給黃彰揚及張增芳寄藏，已如上述，故其寄藏行
    為單一不可分，其於查獲張增芳部分後，縱再供出黃彰揚部
    分，仍無自首規定之適用（最高法院73年度第2 次刑事庭決
    議(二)參照），應併敘明。
、被告丙○○販賣改造手槍予丁○○部分：訊據被告丙○○雖
    否認此部分之犯行，辯稱：不認識丁○○，亦未於93年4 月
    10日與林志騰、丁○○相約至屏東縣屏東市高屏大橋附近買
    賣槍枝云云。經查：丁○○被查獲之手槍係經林志騰陪同以
    95,000元向被告丙○○購買等情，業據丁○○及林志騰於警
    詢供述綦詳，經核：(1)丁○○所稱：「我是林志騰以95,000
    元之代價所購買」（丁○○案之警卷第6 頁）、「我是與林
    志騰約定於93年4 月10日左右某日晚上，由我駕車載林志騰
    前往在屏東市附近進行交易，當時他把槍交給我時是以報紙
    包裹放置在塑膠袋內，林志騰再將我購買槍械之現金交給他
    朋友完成交易；那個人我不認識，要問林志騰纔知道」（林
    志騰案之警卷第12、13頁）；(2)林志騰所稱：「丁○○告訴
    我，他需要1 把手槍自衛，我告訴他，我有位住屏東的朋友
    裡有槍，可以帶他去看。我聯絡我屏東的朋友「小楊」說有
    人要買槍，「小楊」要我帶丁○○下去屏東看槍，並開價95
    ,000 元 ，我把條件告訴丁○○後，丁○○就開車接我一起
    到屏東，與「小楊」約在高屏大橋下的路邊見面，「小楊」
    從車上拿出1 包塑膠袋，袋子裡裝著用報紙包著的黑色手槍
    ，「小楊」說那是改造手槍，沒有附子彈，丁○○看完覺得
    很滿意，就直接把95,000元交給「小楊」；「小楊」就是丙○○」（林志騰案之警卷第28、29頁），所述情節相符。復
    有丁○○向被告丙○○購得如附表五所示之手槍乙支扣案可
    資佐證。該枝手槍（槍枝管制編號0000000000號）經送鑑定
    結果，認係仿BERETTA 廠半自動手槍製造之金屬玩具手槍，
    更換土造金屬槍管改造而成之改造手槍，機械性能良好，可
    擊發適用子彈，認具殺傷力，有內政部警政署刑事警察局93
    年5 月4 日刑鑑字第0930090357號槍彈鑑定書在卷可憑（原
    審卷(一)第261 至265 頁），係屬槍砲彈藥刀械管制條例第4
    條第1 款所稱之槍砲無訛。而林志騰除仲介販賣外既有陪同
    丁○○在場進行交易，其有可能因此涉犯幫助被告丙○○販
    賣改造手槍或幫助丁○○持有改造手槍，應無誣指被告丙○○而自陷犯罪之理，警詢所為指證應可採信，其至原審始翻
    異改稱「小楊」並非在庭之被告丙○○云云，應係事後迴護
    及脫免自己幫助販賣或幫助持有手槍罪責之詞，不足採信。
    因此，證人丁○○於本院審理時雖證述：我不認識丙○○，
    也無見過他等語（見本院97年12月4 日審判筆錄），亦難採
    為有利於丙○○之認定。綜上所述，被告丙○○所辯則屬卸
    責之詞，並無可採，其販賣改造手槍予丁○○之事證明確，
    犯行洵堪認定。
肆、法律修正之新舊比較及論罪：
一、被告丙○○、乙○○、甲○○行為後，90年11月14日修正公
    布之槍砲彈藥刀械管制條例，又於93年6 月2 日及94年1 月
    26日先後修正公布；刑法於94年2 月2 日經總統令修正公布
    ，於95年7 月1 日施行，其中：
  (一)90年11月14日之第11條第1 項規定未經許可販賣可發射子彈
    具有殺傷力之槍砲罪，於94年1 月26日修正公布後，除移列
    改為第8 條第1 項外，其法定刑之最高度並修正提高至無期
    徒刑，經比較後，應以90年11月14日之規定較為有利。
  (二)關於未經許可出借、寄藏可發射子彈具有殺傷力之槍砲罪，
    90年11月14日原規定於第11條第2 項、第4 項，其法定刑分
    別為3 年以上10年以下有期徒刑、1 年以上7 年以下有期徒
    刑；94年1 月26日修正公布後，除移列改為第8 條第2 項、
    第4 項外，其法定刑並分別修正提高至5 年以上有期徒刑、
    3 年以上10年以下有期徒刑，經比較規定，自應以90年11月
    14日之規定，較為有利。
  (三)至於同條例第12條第4 項未經許可寄藏子彈罪，雖未修正，
    惟併科罰金部分，因刑法第33條第5 款有關罰金刑之規定已
    有修正，依修正前之規定：「罰金：（銀元）1 元以上」，
    修正後之刑法第33條第5 款則規定：「罰金：新臺幣1,000
    元以上，以百元計算之」，比較修正前後之罰金刑輕重，該
    罰金刑之最低刑度於修法後已有加重，以舊法之規定有利於
    被告。
  (四)告行為後，刑法第51條業於民國94 年1月7 日修正公布，並
    於95年7 月1 日施行，修正前刑法第51條規定：「數罪併罰
    ，分別宣告其罪之刑，依左列各款定其應執行者：」其中第
    5 款規定：「宣告多數有期徒刑者，於各刑中之最長期以上
    ，各刑合併之刑期以下，定其刑期。但不得逾二十年。」修
    正後刑法第51條第5 款規定：「宣告多數有期徒刑者，於各
    刑中之最長期以上，各刑合併之刑期以下，定其刑期。但不
    得逾三十年。」比較結果，修正後刑法並非較有利於行為人
    ，依刑法第2 條第1 項前段之規定，仍應依修正前刑法，定
    其應執行之刑。
  (五)關於累犯之規定，修正前刑法第47條並無故意或過失之限制
    ，與修正後刑法第47條第1 項僅以故意為限，經比較結果，
    因被告等係故意犯，新法規定並未較為有利。
  (六)關於共犯之規定，修正前刑法第28條之用語為「實施」，與
    修正後刑法第28條之用語為『實行』，被告丙○○、甲○○
    、乙○○就下列寄藏、出借所為之參與及分擔，為實行共同
    正犯，並非陰謀共同正犯或預備共同正犯，比較結果新法規
    亦未較為有利。
  (七)刑法第55條想像競合犯之規定並無變更，其但書係科刑之限
    制，為法理之明文化，並非屬法律之變更，無比較新舊法適
    用問題。
  (八)刑法第42條亦於94年2 月2 日修正公布，修正前刑法第42條
    第2 項前段規定：「易服勞役以1 元以上3 元以下折算一日
    」，又據修正前罰金罰鍰提高標準條例第2 條前段規定，就
    其原定數額提高為100 倍折算1 日，則本件被告行為時之易
    服勞役折算標準，應以銀行300 元折算1 日，即新台幣900
    元折算1 日；惟95年7 月1 日修正公布施行之刑法第42條第
    3 項前段規定：「易服勞役以新台幣1 仟元、2 仟元或3 仟
    元折算1 日」，又關於易服勞役部分，依修正後刑法第2 條
    第1 項規定，係採從舊從輕原則；本案被告所處罰金部份之
    易服勞役之折算標準，依修正前刑法第42條第2 項、第3 項
    規定，應以罰金總額與6 個月之日數比例折算之；而依修正
    後同條項規定，本院認本案罰金如易服勞役，以新台幣3 仟
    元折算壹日，則被告乙○○、甲○○2 人易服勞役之日數均
    未超過6 個月，自以修正後之易服勞役之規定較有利於被告
    甲○○、乙○○，爰依修正後之規定諭知併科罰金如易服勞
    役，以新台幣3 千元折算壹日。至於被告丙○○所犯各罪併
    科罰金之易服勞役日數雖均未超過6 個月，但定執行刑後併
    科罰金之易服勞役之日數則超過6 月，應以罰金總額與6 個
    月之日數比例折算之。
二、經整體綜合比較後，除刑法第42條之易刑處分，與罪刑無關
    ，不在綜合比較之列外，其餘應以舊法規定較有利於被告，
    故本件：
  (一)被告丙○○、甲○○寄藏如附表二所示槍彈，係犯90年11月
    14日之槍砲彈藥刀械管制條例第11條第4 項未經許可寄藏可
    發射子彈具有殺傷力手槍罪、槍砲彈藥刀械管制條例第12條
    第4 項未經許可寄藏子彈罪；此部分之槍彈係由被告乙○○
    （已撤回上訴）受「黑仔」委託後交由被告丙○○寄藏，並
    建議被告丙○○轉交被告甲○○寄藏，被告甲○○亦知悉被
    告丙○○、乙○○係為他人寄藏，彼等有犯意聯絡及行為分
    擔，均為共同正犯。被告丙○○、甲○○均同時寄藏如附表
    二所示之槍彈；均為想像競合犯。均應從較重之未經許可寄
    藏可發射子彈具有殺傷力手槍罪論處。
  (二)被告丙○○、乙○○出借顏大堯手槍子彈部分，係犯90年11
    月14日之槍砲彈藥刀械管制條例第11條第2 項未經許可出借
    可發射子彈具有殺傷力手槍罪、第12條第2 項之未經許可出
    借子彈罪；公訴人雖漏未引用上述法條，惟起訴書之犯罪事
    實欄既有記載，應認業經起訴。被告丙○○、乙○○分別提
    供槍彈同時出借顏大堯，有犯意聯絡及行為分擔，均屬共同
    正犯。又係同時出借各式槍彈，為想像競合犯，應從較重之
    未經許可出借可發射子彈具有殺傷力手槍罪論處。
  (三)被告丙○○受「小雄」委託寄藏如附表三、四所示之槍彈，
    係犯90年11月14日之槍砲彈藥刀械管制條例第11條第4 項未
    經許可寄藏可發射子彈具有殺傷力改造手槍罪、槍砲彈藥刀
    械管制條例第12條第4 項未經許可寄藏子彈罪；其同時寄藏
    各式槍彈，為想像競合犯，應從較重之未經許可寄藏可發射
    子彈具有殺傷力改造手槍罪論處。
  (四)被告丙○○販賣改造手槍予丁○○，係犯90年11月14日之槍
    砲彈藥刀械管制條例第11條第1 項未經許可販賣可發射子彈
    具有殺傷力手槍罪。其販賣改造手槍前持有之低度行為，為
    販賣之高度行為所吸收，不另論罪。
  (五)被告丙○○以上所犯各罪，犯意各別，行為不同，應予分論
    併罰。又被告丙○○上述受託寄藏槍彈之種類、來源、時間
    ，均有不同，無從認定自始基於一個預定之犯罪計劃，及主
    觀上係同一犯意之進行，故不能成立連續犯，併此敘明。
  (六)被告丙○○曾於88年間因妨害自由案件，經本院分別判處有
    期徒刑3 月及4 月並定執行刑為有期徒刑6 月確定；另犯恐
    嚇取財罪，經本院判處有期徒刑10月確定；兩案接續執行，
    於89年9 月30日假釋出監，未經撤銷假釋，已於90年2 月4
    日縮刑期滿執行完畢；被告乙○○曾於90年間因竊盜案件，
    經臺灣高雄地方法院判處有期徒刑6 月確定，已於90年8 月
    17日易科罰金執行完畢，有臺灣高等法院被告全國前案記錄
    表在卷可憑，其等於有期徒刑執行完畢後，5 年內再犯本件
    有期徒刑以上之各罪，係屬累犯，均應依修正前刑法47條第
    1項規定加重其刑。
伍、原審予以被告丙○○、乙○○、甲○○論科，固非無見，惟
    查被告丙○○、乙○○尚無成立販賣肩射武器及出借肩射武
    器之犯行，被告甲○○亦無成立寄藏肩射武器之犯行，理由
    詳後，而原審就被告3 人此部分為科刑之判決，自有未合
    。(二)刑法之相關規定已有修正，原審未及加以比較適用，亦
    有未合。被告等上訴意旨，執前開(一)情詞，指摘原審此部分
    判決不當，為有理由，及原審此部分判決有上述(二)之可議，
    自應由本院將原審此部分判決，及被告乙○○其他定執行刑
    部分，一併撤銷改判。審酌槍彈可在瞬間取人性命或致人傷
    殘，可戕害民眾生命身體，流入不法之徒，除可藉以擁槍自
    重，輕則用之恐嚇勒索、欺壓善良，重則持以搶劫、擄人勒
    贖、殺人，嚴重破壞社會安全秩序。所犯情節非輕，被告等
    坦承部分犯行等一切情狀，分別量處如主文第2 項至第4 項
    所示之刑，被告丙○○、甲○○寄藏改造手槍部分，犯罪時
    間均在96年4 月24日以前，符合減刑條例，均依中華民國96
    年罪犯減刑條例第2 條第1 項第3 款規定，均減其宣告刑二
    分之一，如主文第2 項、第3 項所示。併科罰金部分，並均
    諭知易服勞役折算標準如主文所示。被告丙○○部分，並定
    其應執行如主文第2 項所示，併科罰金部分，並諭知易服勞
    役之折算標準如主文第2 項所示，以資懲儆。扣案如附表二
    所示改造手槍2 支（含彈匣2 個）、子彈3 顆（不含已試射
    子彈3 顆）；附表三所示改造手槍2 支（含彈匣2 個）、子
    彈27顆（不含已試射子彈1 顆）；附表四所示改造手槍1 支
    （含彈匣1 個）、子彈5 顆；附表五所示改造手槍1 支（含
    彈匣1 個），均屬違禁物，不問屬於犯人與否，應依刑法第
    38條第1 項第1 款規定併予宣告沒收。扣案後經試射之子彈
    4 顆（即如附表二編號3 所示之試射子彈3 顆、附表三編號
    3 所示之試射子彈1 顆），因試射後已不具殺傷力，而非違
    禁物，不予宣告沒收。
陸、被告等不另為無罪諭知之部分：
一、公訴意旨另以：被告丙○○、乙○○共同出借德國WALTHER
    廠製Ｐ九九型口徑9MM 制式半自動手槍1 支（含彈匣1 個）
    及口徑9MM 制式子彈24顆，因認被告丙○○、乙○○涉犯槍
    砲彈藥刀械管制條例第7 條第2 項之罪等語。惟查：被告丙○○、乙○○並未委託被告甲○○寄藏德製Ｐ九九制式手槍
    1 枝及子彈24顆，前開槍彈係顏大堯受蕭尚濱之委託代為保
    管，已據顏大堯於原審、本院審理時證述明確在卷；顯見該
    槍彈係顏大堯受蕭尚濱之委託代為保管，被告丙○○、乙○○並未出借前開槍彈，至為明確。則此部犯行並無足夠證據
    證明丙○○、乙○○有此犯罪，本應為無罪之諭知，惟公訴
    人認該部分犯行與被告丙○○、乙○○出借顏大堯如附表2
    所示之槍彈犯行，有連續犯、裁判上一罪之關係，爰不另為
    無罪之諭知。
二、公訴意旨另以：被告丙○○、乙○○共同持有並寄藏德國WA
    LTHER 廠製Ｐ九九型口徑9MM 制式半自動手槍1 支（含彈匣
    1 個）及口徑9 MM制式子彈24顆予被告甲○○，因認被告丙○○、乙○○、甲○○涉犯槍砲彈藥刀械管制條例第7 條第
    4 項之罪等語。經查：被告丙○○、乙○○否認持有並寄藏
    德製Ｐ九九制式手槍1 枝及子彈24顆，被告甲○○亦否認受
    託寄藏該德製Ｐ九九制式手槍1 枝及子彈24顆之槍械；核與
    證人顏大堯於原審法院93年度訴字第1304號案件證述：「（
    審判長問：德國WALTHER 廠製Ｐ九九型口徑9MM 半自動手槍
    、口徑9MM 制式子彈24顆是何人交給你的？）如果我沒有記
    錯的話，他叫蕭尚濱，他已經死了」、「（審判長問：蕭尚
    濱為何要交槍彈給你？）我也不知道，就是突然有一天他叫
    我去拿東西，就是拿這些槍彈，可是過沒有多久我就聽到他
    自殺了」等語（原審法院93年度訴字第1304號案件93年7 月
    7 日審判筆錄），顯見前開槍枝係顏大堯係受蕭尚濱之委託
    代為保管，被告丙○○、乙○○並無持有並委託被告甲○○
    藏放前開槍枝，至為明確。則此部犯行並無足夠證據證明，
    本應為無罪之諭知，惟公訴人認該部分犯行與被告丙○○、
    乙○○、甲○○共同持有、寄藏如附表2 所示之槍彈之犯行
    ，有裁判上一罪之關係，不另為無罪之諭知。
三、公訴意旨另以：被告甲○○、丙○○、乙○○明知未經許可
    ，不得持有、寄藏、出借火箭筒肩射武器，於93年2 月1 日
    ，丙○○在高雄市○○路62巷22號6 樓之3 住處打電話予甲○○，請其前來前開租屋處，丙○○並將前開如附表1 編號
    2 所示之火箭筒1 支交付甲○○代為保管，甲○○乃將之藏
    放於其高雄市○○○路252 號11樓之3 「世紀星讚」大樓租
    屋處而寄藏之。而被告乙○○因知悉顏大堯與林青松有糾紛
    ，乙○○為助顏大堯防身，乃與被告丙○○基於出借如附表
    1 編號2 所示肩射武器之犯意聯絡，於93年2 月2 日9 時許
    ，由丙○○以電話連絡甲○○將上開肩射武器攜至乙○○位
    於高雄市○○區○○路62巷「諾貝爾大樓」Ｄ棟10樓之3 租
    屋處，再由乙○○及丙○○將前揭肩射武器交付予顏大堯收
    受，因認被告甲○○涉嫌持有、寄藏肩射武器罪、被告乙○○、丙○○涉嫌持有、出借肩射武器罪一案。關於本件之火
    箭筒是否具有殺傷力而為槍砲彈藥刀械管制條例所稱之肩設
    武器，即為被告甲○○有無寄藏肩射武器、丙○○、乙○○
    有無出借肩射武器之前提事實，自應釐清。
（一）經查、按肩射武器依槍砲彈藥刀械管制條例第4 條第1 項
      第1 款規定，須具有殺傷力，始足當之，若未具殺傷力者
      ，即不屬該條例所列管之肩射武器甚明。扣案之3 支火箭
      筒，經送請內政部警政署刑事警察局鑑驗，經該局以檢視
      法、Ｘ光透視法鑑驗後，雖認該3 支火箭筒之彈體內之底
      火、傳火管、噴嘴之點火藥杯、推進藥、引信及火箭筒彈
      頭內之炸藥均完整，為結構完整之軍用六六火箭筒，屬槍
      砲彈藥刀械管制條例第4 條第1 項第1 款所列管槍砲之肩
      射武器，有該局93年3 月3 日、6 月30日、10月14日刑偵
      五字第0930048752號、0000000000號、0000000000號鑑驗
      通知書可佐。惟前開鑑定書內並未具體敘明該火箭筒具有
      殺傷力。被告及其辯護人則爭執前開鑑定方式並非以實際
      擊發方式鑑定，不足以證明該火箭筒具殺傷力等語。而本
      件扣案之3 支火箭筒，則已經聯勤南部地區彈藥庫廢彈處
      理中心於95年7 月17日拆解銷燬，有高雄市政府警察局苓
      雅分局95年8 月18日函在卷可參，致無從依被告之聲請以
      實際試射之方法確定該3 支火箭是否確有殺傷力。
（二）本院則審酌下列事項，認本件扣案之火箭筒無法證明其具
      有殺傷力，說明如下：
  (1)、『.... 按 「槍砲彈藥刀械管制條例所稱彈藥，依該條例
      第4 條第1 項第2 款規定，係指同條項第1 款各式槍砲所
      使用之砲彈、子彈及其他具有殺傷力或破壞性之各類炸彈
      、爆裂物而言。故就其立法意旨言，若未具殺傷力或破壞
      性者，即不屬該條例所列管之爆裂物甚明。內政部警政署
      刑事警察局93年10月20日之鑑驗通知書就被查獲之爆裂物
      鑑驗結果，僅說明經以Ｘ光透視後復以拆解方式處理，其
      內部裝有13公克之黑色煙火類火藥（經採樣鑑識）及棉花
      ，又自土質封口處取出長205 公厘之電發火具經通電測試
      ，發火頭能正常作用產生引燃現象，認該枚爆裂物填塞紮
      實，結構完整，係屬爆裂物等情。對於該枚爆裂物是否具
      殺傷力或破壞性？未見提及，則其是否屬槍砲彈藥刀械管
      制條例所列管之爆裂物？亦非無疑。」』（最高法院95年
      度台上字第41號判決參照），足認最高法院之見解亦認為
      以Ｘ光透視之檢測方式，並不足作為認定槍砲具有殺傷力
      之依據。
  (2)、上開火箭筒經查係證人陳毅中於任職於聯勤第二基地儲備
      彈藥庫第二分庫中士班長（廢彈處理所彈補士）時，因負
      責處理軍中廢品，接收部隊繳回之彈藥廢品，本件火箭筒
      係由裝甲學校與彈藥廢品一併繳回等情，業經證人陳毅中
      於本院前審審理時陳明在卷，足見被告丙○○、乙○○等
      人所稱本件火箭筒是彈藥廢品，無法正常發射，不具殺傷
      力等語，並非無據，否則何以必需繳回廢彈處理中心？又
      前開刑事警察局之函文雖認本件火箭筒之「該火箭之結構
      完整」，惟證人即實際負責銷燬本件火箭筒之聯勤南部地
      區彈藥庫廢彈處理中心少校廠長庾國雄在本院另案審理時
      證稱：本件的火箭筒是由我負責銷燬，從火箭筒的外表看
      不出來是不發彈或實彈，因為是一樣的，也沒有辦法看出
      是否擊發過等語（見本院上重訴字第11號卷(二)第175-176
      頁），而證人庾國雄曾受過未爆彈訓練及廢彈訓練，並有
      10年的彈藥作業經驗，此業經其陳明在卷（見本院上重訴
      字第11號卷(二)第177 頁），則其所述自可採信，以其具有
      處理未爆彈多年之經驗，尚且無從斷該火箭筒是否確有殺
      傷力，本院自難以前開刑事警察局之鑑定通知書認定本件
      之3 支火箭筒具有殺傷力。何況，本件之火箭筒如果確實
      具有殺傷力，何以軍事單位會將送往廢彈處理中心加以拆
      解銷燬？綜上所述，足認並無證據證明本件之火箭筒具有
      殺傷力，該火箭筒既經銷毀，依罪疑惟輕，利歸被告原則
      ，無從證明扣案之火箭筒具殺傷力，則被告甲○○則無持
      有、寄藏肩射武器、被告丙○○、乙○○則無持有、出借
      肩射武器之可言，本院復查無其他積極證據足資認定被告
      確有此部分犯行，其犯罪自屬不能證明，惟公訴意旨認此
      部分與前開論罪部分，具有裁判上一罪關係，爰均不另為
      無罪之諭知。
柒、丙○○、乙○○被訴販賣肩射武器無罪部分：
一、公訴意旨略以: 被告丙○○、乙○○明知國造六六軍用火箭
    筒（含火箭筒及其中之彈藥，下稱火箭筒），係屬槍砲彈藥
    刀械管制條例列管之槍砲，緣陳毅中（因涉犯貪污治罪條例
    第4 條第1 項第1 款、陸海空軍刑法第65條第1 項等罪經本
    院以94年度上重訴字第11號判處有期徒刑13年確定在案）於
    民國91年12月22日退伍前，在國防部聯勤第四地區支援指揮
    部南部地區彈藥庫旗山彈藥庫第二分庫擔任中士彈藥士，負
    責軍中彈藥廢品之管理，於91年9 月間辦理報繳之肩射武器
    國造軍用六六火箭彈射擊後空筒作業時，意外接收7 支未擊
    發之實彈。嗣於同年9 、10月間某日，陳毅中將其中3 支火
    箭筒予以侵占入己，並打算出售牟利，乃與丙○○基於未經
    許可而販賣肩射武器之犯意聯絡，於91年11月間某日委託有
    幫助販賣前開火箭筒犯意之同單位下士蔡宗鴻將該3 支火箭
    筒載運至屏東縣屏東市寶健醫院附近交付予丙○○，由丙○○負責尋找買主伺機出售，並將之藏置於其位在屏東縣內埔
    鄉○○村○○路28巷9 號之住處內，嗣其中附表一編號1 所
    示之火箭筒販賣予郭人仰，附表一編號2 所示之火箭筒出借
    予顏大堯；又賴永銘欲購買國造軍用六六火箭筒，丙○○遂
    與陳毅中基於販賣肩射武器之犯意聯絡，於92年1 、2 月間
    某日之23時許，丙○○攜帶如附表一所示之其中1 支火箭筒
    前往高雄市「凹仔底」之「享溫馨ＫＴＶ」看貨交易，賴永
    銘因故放棄購買，而未完成交易。又於92年12月底某日，丙○○與陳毅中、乙○○共同基於販賣肩射武器之犯意聯絡，
    先由丙○○將如附表一編號1 所示之火箭筒攜往乙○○位在
    高雄市○○路62巷22號15樓之3 之租屋處藏置，嗣於92年12
    月底或93年1 月初某日由乙○○連絡有幫助販賣肩射武器犯
    意之林青松至上開乙○○租屋處，林青松再以電話聯絡郭人
    仰至乙○○前開租屋處，郭人仰即以新台幣（下同）18萬元
    代價購得如附表1 編號1 所示之火箭筒1 支後離去，乙○○
    分得10萬5 千元，林青松分得1 萬5 千元，丙○○分得6 萬
    元後，再將其中5 萬元分給陳毅中。因認被告丙○○、乙○○涉嫌違反槍砲彈藥刀械管制條例第7 條第1 項之販賣肩射
    武器罪嫌。
二、按「犯罪事實應依證據認定之，無證據不得認定犯罪事實」
    、「不能證明被告犯罪者，應諭知無罪之判決」，刑事訴訟
    法第154 條第2 項、第301 條第1 項分別定有明文。申言之
    ，犯罪事實之認定，應憑證據，如未能發現相當證據，或證
    據不足以證明，自不能以推測或擬制之方法，作為裁判基礎
    （最高法院40年台上字第86號判例意旨參考）；且認定犯罪
    事實所憑之證據，雖不以直接證據為限，間接證據亦包括在
    內，然而無論直接證據或間接證據，其為訴訟上之證明，須
    於通常一般之人均不致有所懷疑，而得確信其為真實之程度
    者，始得據為有罪之認定，倘其證明尚未達到此一程度，而
    有合理之懷疑存在而無從使事實審法院得有罪之確信時，即
    應由法院為諭知被告無罪之判決（最高法院76年台上字第49
    86號判例意旨參考）。再者，檢察官對於起訴之犯罪事實，
    仍應負提出證據及說服之實質舉證責任。倘其所提出之證據
    ，不足為被告有罪之積極證明，或其指出證明之方法，無從
    說服法院以形成被告有罪之心證，基於無罪推定之原則，自
    應為被告無罪判決之諭知（最高法院92年台上字第128 號判
    例意旨參考）。
三、訊據被告丙○○坦承自陳毅中處收受如附表一所示之3 支火
    箭筒乙節不諱，惟辯稱扣案火箭筒係廢彈，無殺傷力，被告
    乙○○亦稱扣案火箭筒無殺傷力等語。經查，扣案如附表一
    所示之火箭筒3 支，經鑑定結果認彈體內之底火、傳火管、
    噴嘴之點火藥杯、推進藥、引信及火箭彈彈頭內之炸藥均完
    整，為結構完整之軍用火箭彈，認屬槍砲彈藥刀械管制條例
    第4 條第1 項所列管槍砲之肩射武器乙節，雖有內政部警政
    署刑事警察局鑑驗通知書在卷，惟前開鑑定書內並未具體敘
    明該火箭筒具有殺傷力。被告及其辯護人則爭執前開鑑定方
    式並非以實際擊發方式鑑定，不足以證明該火箭筒具殺傷力
    。而本件扣案之3 支火箭筒，則已經聯勤南部地區彈藥庫廢
    彈處理中心於95年7 月17日拆解銷燬，有高雄市政府警察局
    苓雅分局95年8 月18日函可參，致本院無從依被告之聲請以
    實際試射之方法確定該3 支火箭是否確有殺傷力，本院認尚
    無法依據上開鑑定報告書而遽認扣案之火箭筒具有殺傷力，
    又以Ｘ光透視方式，亦不足作為認定槍砲確實具有殺傷力之
    依據，均如前述。既查無證據證明本件之火箭筒具有殺傷力
    ，是其既不具殺傷力，自非槍砲彈藥刀械管制條例第4 條第
    1 項第1 款所稱之肩射武器，被告丙○○、乙○○縱有販賣
    行為，亦難論以未經許可販賣肩射武器之罪名。公訴人所提
    出之證據並無法證明被告丙○○、乙○○有此部分販賣犯行
    ，本院復查無其他積極證據足資認定被告確有此犯行，其犯
    罪自屬不能證明，應為無罪之諭知，又本院既認定該扣案之
    火箭筒並無法證明具殺傷力，則郭人仰、林青松、乙○○之
    警詢指述有關丙○○販賣肩射武器之供述，即無加以斟酌之
    必要。
四、再者，應再加以說明者，按槍砲彈藥刀械管制條例所稱之槍
    砲、彈藥，其定義如下：一、槍砲：指火砲、肩射武器、機
    關槍、衝鋒槍、卡柄槍、自動步槍、普通步槍、馬槍、手槍
    、鋼筆槍、瓦斯槍、麻醉槍、獵槍、空氣槍、魚槍及其他可
    發射金屬或子彈具有殺傷力之各式槍砲。二、彈藥：指前款
    各式槍砲所使用之砲彈、子彈及其他具有殺傷力或破壞性之
    各類炸彈、爆裂物，此槍砲彈藥刀械管制條例第4 條第1 項
    第1 款、第2 款分別定有明文。再者，所謂「殺傷力」係指
    在最具威力的適當距離，以槍砲彈丸可穿入人體皮肉層之動
    能為基準，此為本院職務上所知悉之事項，而認定爆裂物、
    子彈、槍枝等等有無殺傷力，依據前述定義，槍砲（含槍枝
    ）、彈藥（含爆裂物、子彈）之殺傷力，應採「在最具威力
    的適當距離，以槍砲彈丸可穿入人體皮肉層」之同一標準，
    本件扣案如附表1 所示之火箭筒3 支，經鑑定結果，雖認彈
    體內之底火、傳火管、噴嘴之點火藥杯、推進藥、引信及火
    箭彈彈頭內之炸藥均完整，如前所述，惟因槍砲彈藥刀械管
    制條例所稱之殺傷力，係指其物具有爆發性、破壞力，可於
    瞬間將人及物殺傷或毀損者而言，則認定是否具殺傷力雖與
    鑑定物之結構有關，但最重要的是該鑑定物是否具有殺傷力
    及破壞性，如無殺傷力及破壞性，縱使結構完整，亦無法認
    係合乎槍砲彈藥刀械管制條例所稱之殺傷力之要件，而本件
    前開鑑定報告僅以結構完整作為認定扣案火箭筒具殺傷力之
    標準，不無速斷之嫌，鑑定經過亦非完整；況認定扣案火箭
    筒有無殺傷力，亦應參酌該火箭筒的炸破傷害效應，該射擊
    後爆震、高熱及爆破碎片等，是否足以對人體或其皮肉層造
    成傷害作用，扣案火箭筒有無裝填足以引爆之火藥？其緊密
    性、密封性如何？能否噴射或推動爆開扣案火箭筒？其噴射
    效果是否雷同子彈而具殺傷力等等，由於上開鑑定意見均無
    說明，鑑定報告容有不足與瑕疵，尚難遽以該鑑定報告即為
    不利於被告之認定。再者，扣案火箭筒3 支，雖認彈體內之
    底火、傳火管、噴嘴之點火藥杯、推進藥、引信及火箭彈彈
    頭內之炸藥均完整，然該火箭彈係被送入廢彈處理中心，顯
    非可以正常使用之彈品，又該鑑定報告係以X 光檢視法加以
    檢測而來，而彈體內之底火、炸藥等等亦因扣案物已銷毀而
    無法再送鑑驗，故其究竟含有何種成分？是否屬於有效堪用
    ？是否為槍砲彈藥刀械管制條例所規範之之主要組成零件等
    等亦無法證明。依上開判例之意旨，應認不能證明被告丙○○、乙○○此部分犯罪。原審未予詳查，遽為被告等此部分
    科刑之判決，尚有未當。被告等上訴意旨，執此指摘原審此
    部分判決不當，為有理由，自應由本院將原審此部分判決撤
    銷改判，另為被告丙○○、乙○○此部分無罪之諭知。
捌、被告乙○○寄藏槍彈部分，業經原審判刑確定，本院不予論
    列，併此明。
據上論斷，應依刑事訴訟法第369 條第1 項前段、第364 條、第
301 第1 項，第299 條第1 項前段，槍砲彈藥刀械管制條例第12
條第2 項、第4 項、90年11月14日之槍砲彈藥刀械管制條例第11
條第1 項、第2 項、第4 項，刑法第2 條第1 項、第11條前段、
修正前第28條、第55條、修正前第47條第1 項、第38條第1 項第
1 款、第42條第3 項、（修正前）第42條第3 項、修正前第51條
第5 款、第7 款、第9 款，刑法施行法第1 條之1 、修正前罰金
罰鍰提高標準條例第2 條，中華民國96年罪犯減刑條例第2 條第
1 項第3 款、第7 條，判決如主文。
本案經檢察官王登榮到庭執行職務。
中    華    民    國    97    年    12    月    18    日
                  刑事第九庭    審判長法  官  莊秋桃
                                      法  官  裕斗
                                      法  官  謝宏宗
以上正本證明與原本無異。
如不服本判決應於收受本判決後10日內向本院提出上訴書狀，其
未敘述上訴理由者，並得於提起上訴後10日內向本院補提理由書
狀（均須按他造當事人之人數附繕本）「切勿逕送上級法院」。
中    華    民    國    97    年    12    月    19    日
                                      書記官  熊惠津
附錄本判決論罪科刑法條：
槍砲彈藥刀械管制條例第12條第2項、第4項
未經許可，轉讓、出租或出借子彈者，處6 月以上5 年以下有期
徒刑，併科新台幣300 萬元以下罰金。
未經許可，持有、寄藏或意圖販賣而陳列子彈者，處5 年以下有
期徒刑，併科新台幣300 萬元以下罰金。
90年11月14日之槍砲彈藥刀械管制條例第11條第1 項、第2 項、
第4 項：
未經許可，製造、販賣或運輸第4 條第1 項第1 款所稱其他可發
射金屬或子彈具有殺傷力之各式槍砲者，處5 年以上有期徒刑，
併科新臺幣1 千萬元以下罰金。
未經許可，轉讓、出租或出借前項所列槍砲者，處3 年以上10年
以下有期徒刑，併科新臺幣7 百萬元以下罰金。
未經許可，持有、寄藏或意圖販賣而陳列第1 項所列槍砲者，處
1 年以上7 年以下有期徒刑，併科新臺幣7 百萬元以下罰金。
附表一
┌───┬───────────┬───┬───────────────┐
│編號  │   物  品   名  稱    │數  量│    備                  註    │
├───┼───────────┼───┼───────────────┤
│  1   │國造軍用六六火箭彈    │1 支  │彈體內之底火、傳火管、噴嘴之點│
│      │                      │      │火藥杯、推進藥、引信及火箭彈彈│
│      │                      │      │頭內之炸藥均完整，為結構完整之│
│      │                      │      │軍用火箭彈，認屬槍砲彈藥刀械管│
│      │                      │      │制條例第4 條第1 項所列管槍砲之│
│      │                      │      │肩射武器。                    │
├───┼───────────┼───┼───────────────┤
│  2   │國造軍用六六火箭彈    │1 支  │彈體編號為BA-1-9，彈體內之底火│
│      │                      │      │、傳火管、噴嘴之點火藥杯、推進│
│      │                      │      │藥、引信及火箭彈彈頭內之炸藥均│
│      │                      │      │完整，為結構完整之軍用火箭彈，│
│      │                      │      │認屬槍砲彈藥刀械管制條例第4 條│
│      │                      │      │條第1 項所列管槍砲之肩射武器。│
├───┼───────────┼───┼───────────────┤
│  3   │國造軍用六六火箭彈    │1 支  │彈體編號為BA-1-9，彈體內之底火│
│      │                      │      │、傳火管、噴嘴之點火藥杯、推進│
│      │                      │      │藥、引信及火箭彈彈頭內之炸藥均│
│      │                      │      │完整，為結構完整之軍用火箭彈，│
│      │                      │      │認屬槍砲彈藥刀械管制條例第4 條│
│      │                      │      │第1 項所列管槍砲之肩射武器。  │
└───┴───────────┴───┴───────────────┘
附表二
┌───┬───────────┬───┬───────────────┐
│編號  │   物  品   名  稱    │數  量│    備                  註    │
├───┼───────────┼───┼───────────────┤
│  1   │改造手槍（槍枝管制編11│1 支  │係仿美國SMITH & WESSON轉輪手槍│
│      │00000000號，含彈匣1 個│      │製造之仿造轉輪槍，機械性能良好│
│      │）                    │      │，可擊發口徑0.357 吋制式子彈，│
│      │                      │      │認具殺傷力。                  │
├───┼───────────┼───┼───────────────┤
│  2   │改造手槍（槍枝管制編號│1 支  │係仿BERETTA 廠Ｍ九型半自動手槍│
│      │0000000000號，含彈匣1 │      │製造之玩具手槍換裝土造金屬槍管│
│      │個）                  │      │及土造金屬滑套而成之改造手槍，│
│      │                      │      │機械性能良好，可擊發適用子彈，│
│      │                      │      │認具殺傷力。                  │
├───┼───────────┼───┼───────────────┤
│  3   │子彈                  │6 顆  │均係口徑0.357 吋制式子彈，認均│
│      │                      │      │具殺傷力。經試射3 顆後，餘3 顆│
│      │                      │      │。                            │
└───┴───────────┴───┴───────────────┘
附表三
┌───┬───────────┬───┬───────────────┐
│編號  │   物  品   名  稱    │數  量│    備                  註    │
├───┼───────────┼───┼───────────────┤
│  1   │改造手槍（槍枝管制編號│1 支  │係仿BERETTA 廠半自動手槍製造之│
│      │0000000000號，含彈匣1 │      │玩具手槍換裝土造金屬槍管之改造│
│      │個）                  │      │手槍，機械性能良好，可擊發適用│
│      │                      │      │子彈，認具殺傷力。            │
├───┼───────────┼───┼───────────────┤
│  2   │改造手槍（槍枝管制編號│1 支  │係仿BERETTA 廠半自動手槍製造之│
│      │0000000000 號，含彈匣1│      │玩具手槍換裝土造金屬槍管之改造│
│      │個）                  │      │手槍，機械性能良好，可擊發適用│
│      │                      │      │子彈，認具殺傷力。            │
├───┼───────────┼───┼───────────────┤
│  3   │子彈                  │28顆  │均係口徑9MM 制式子彈，認均具殺│
│      │                      │      │傷力。經試射1 顆後，餘27顆。  │
└───┴───────────┴───┴───────────────┘
附表四
┌───┬───────────┬───┬───────────────┐
│編號  │   物  品   名  稱    │數  量│    備                  註    │
├───┼───────────┼───┼───────────────┤
│  1   │改造手槍（槍枝管制編號│1 支  │係仿BERETTA 廠半自動手槍製造之│
│      │0000000000號，含彈匣1 │      │玩具手槍換裝土造金屬槍管之改造│
│      │個）                  │      │手槍，機械性能良好，可擊發適用│
│      │                      │      │子彈，認具殺傷力。            │
├───┼───────────┼───┼───────────────┤
│  2   │子彈                  │5顆   │均係口徑9MM 制式子彈，認均具殺│
│      │                      │      │傷力。                        │
└───┴───────────┴───┴───────────────┘
附表五
┌───┬───────────┬───┬───────────────┐
│編號  │   物  品   名  稱    │數  量│    備                  註    │
├───┼───────────┼───┼───────────────┤
│  1   │改造手槍（槍枝管制編號│1 支  │係仿BERETTA 廠半自動手槍製造之│
│      │0000000000號，含彈匣1 │      │玩具手槍換裝土造金屬槍管之改造│
│      │個）                  │      │手槍，機械性能良好，可擊發適用│
│      │                      │      │子彈，認具殺傷力。            │
└───┴───────────┴───┴───────────────┘
                                                    FQ


司法院資訊處製作；財團法人民間司法改革基金會備份。
